臺灣臺東地方法院刑事判決
110年度重訴字第1號
公  訴  人  臺灣臺東地方檢察署檢察官
被      告  黃智德



選任辯護人  蕭芳芳律師
上列被告因違反槍砲彈藥刀械管制條例案件，經檢察官提起公訴
（109年度偵字第1722號），本院判決如下：
    主  文
黃智德犯如附表一編號1至3所示之各罪，各處如附表一編號1至3
主文欄所示之刑及沒收。附表一編號2、3部分，應執行有期徒刑
拾月，併科罰金新臺幣貳萬元，有期徒刑如易科罰金，罰金如易
服勞役，均以新臺幣壹仟元折算壹日，沒收部分併執行之。
    事  實
一、黃智德明知可發射金屬或子彈具有殺傷力之槍枝以及槍砲、彈
    藥之主要組成零件，均係槍砲彈藥刀械管制條例所列管之物，
    非經主管機關許可不得擅自持有，竟未經許可，分別於下列
    時間、地點，為下列犯行：
（一）黃智德於民國109年6月13日、14日間某時許，基於非法持
      有可發射金屬或子彈具有殺傷力之槍枝之犯意，在其位於臺
      東縣○○鄉○○村○○○00號居所後面山上某處，拾獲擊發功能
      正常，可供擊發金屬或子彈使用，具有殺傷力之長槍1枝
      （槍枝管制編號：0000000000號），並自該時起持有之，
      復存放在上址居所內。
（二）黃智德於不詳時間、地點，另基於非法持有槍砲主要組成
      零件之犯意，以不詳方式取得屬於槍砲主要組成零件之已
      貫通金屬槍管1枝，並自該時起持有之，復存放在上址居
      所內。
（三）黃智德於不詳時間、地點，另基於非法持有彈藥主要組成
      零件之犯意，以不詳方式取得含有雙基發射火藥而屬於彈
      藥主要組成零件之黃綠、黑色顆粒火藥1批，並自該時起
      持有之，復存放在上址居所內。
（四）嗣經警察於109年6月16日下午2時58分許，持本院核發之搜
      索票前往其上址居所處，當場扣得如附表二所示之上開長
      槍1枝、已貫通金屬槍管1枝、黃綠、黑色顆粒火藥1批等
      物，而查悉上情。
二、案經臺東縣警察局移送臺灣臺東地方檢察署檢察官偵查起訴
    。
    理  由
壹、證據能力：
一、按「法院或檢察官得囑託醫院、學校或其他相當之機關、團
    體為鑑定，或審查他人之鑑定，並準用第203 條至第206 條
    之1 之規定…」、「鑑定之經過及其結果，應命鑑定人以言
    詞或書面報告。」，刑事訴訟法第208 條第1 項前段、第20
    6條第1 項分別定有明文。是經法院或檢察官囑託相當之機
    關為鑑定後，經鑑定人以書面報告其鑑定之結果者，即屬同
    法第159 條第1 項「被告以外之人於審判外之言詞或書面陳
    述，除法律有規定者外，不得作為證據。」中所謂之「法律
    有規定者」，不受該條項規定「不得作為證據」之限制（最
    高法院96年度台上字第6842號、第4177號判決意旨參照）。
    本判決以下所引用有關扣案長槍是否具有殺傷力、扣案已貫
    通金屬槍管及黃綠、黑色顆粒火藥是否屬於公告之槍砲、彈
    藥主要組成零件等相關鑑定書，均係檢察官、本院囑託專業
    機構所為之鑑定，依上開說明，該書面報告均有證據能力。
二、被告以外之人於審判外之陳述，雖不符刑事訴訟法第159條
    之1至之4等4條之規定，而經當事人於審判程序同意作為證
    據，法院審酌該言詞陳述或書面陳述作成時之情況，認為適
    當者，亦得為證據；當事人、代理人或辯護人於法院調查證
    據時，知有刑事訴訟法第159條第1項不得為證據之情形，而
    未於言詞辯論終結前聲明異議者，視為有前項之同意，同法
    第159條之5定有明文。查本判決所引用被告以外之人於審判
    外之言詞或書面陳述，雖均屬傳聞證據，惟檢察官、被告黃
    智德及辯護人於本院言詞辯論終結前均未爭執其證據能力，
    本院審酌上開證據資料製作時之情況，尚無違法不當之瑕疵
    ，亦認為以之作為證據應屬適當，認依上開規定均有證據能
    力。
貳、實體部分：
一、認定事實之理由及所憑證據：
（一）上開犯罪事實，業據被告於本院審理期日坦承不諱（本院
      卷第268頁至第269頁、第359頁至第362頁），核與證人兼
      鑑定人即警務員楊水生於本院審理期日證述之內容大致相
      符（本院卷第277頁至第288頁），並有①本院109年度聲搜
      字第138號搜索票（警卷第27頁至第29頁）、臺東縣警察
      局刑事警察大隊搜索扣押筆錄、臺東縣警察局扣押物品目
      錄表（警卷第30頁至第53頁）、臺東縣警察局109年6月16
      日東警鑑字第1090600004號槍枝初步檢視報告表（警卷第
      65頁至第72頁）、刑案現場照片（警卷第73頁至第135頁
      ）、②刑事案件證物採驗紀錄表（偵卷第33頁至第37頁）
      、臺灣臺東地方檢察署扣押物品清單及照片（偵卷第41頁
      至第85頁）、內政部警政署刑事警察局109年10月22日刑
      鑑字第1090073124號鑑定書（長槍及子彈）（偵卷第87頁
      至第92頁）、槍砲彈藥內容筆記本（偵卷第97頁至第119
      頁）、刑案現場照片（偵卷第121頁）、內政部警政署刑
      事警察局109年11月10日刑鑑字第1090087792號鑑定書（
      子彈及槍管）（偵卷第123頁至第130頁）、刑案現場勘查
      報告（第135頁至第161頁）、內政部警政署刑事警察局10
      9年11月26日刑鑑字第1098002779號鑑定書（火藥）（偵
      卷第165頁至第166頁、第177頁至第178頁）、內政部109
      年12月2日內授警字第1090873678號函（槍管）（偵卷第1
      73頁至第174頁）、臺東縣警察局扣押物品清單及照片（
      偵卷第179頁至第199頁、第213頁至第215頁）、③內政部
      警政署刑事警察局110年10月15日刑鑑字第1108010359號
      函（本院卷第205頁至第207頁）、刑事警察大隊（科偵隊
      ）偵查佐簡誠良111年2月20日職務報告及刑案現場照片（
      本院卷第239頁至第242頁）、內政部111年6月16日內授警
      字第1110123207號函（火藥）（本院卷第336頁）、內政
      部警政署刑事警察局111年7月7日刑鑑字第1110075387號
      函（子彈）（本院卷第338頁）等證在卷可稽，此外並有
      扣案如附表二編號1至3所示之長槍1枝、已貫通金屬槍管1
      枝、黃綠、黑色顆粒火藥1批等物可資佐證。
（二）其次，①扣案如附表二編號1所示之長槍1枝，經送內政部
      警政署刑事警察局以檢視法及性能檢驗法鑑定，其鑑定結
      果為：「送鑑長槍1支（槍枝管制編號：0000000000，槍
      枝總長約54公分），認係其他可發射金屬或子彈之槍枝，
      由金屬擊發機構、金屬槍托及已貫通之金屬槍管組合而成
      ，擊發功能正常，可供擊發口徑0.27吋打釘槍用空包彈(
      作為發射動力)，用以發射彈丸使用，認具殺傷力。」，
      有內政部警政署刑事警察局109年10月22日刑鑑字第10900
      73124號鑑定書（偵卷第87頁至第89頁）在卷可憑，是本
      件扣案之長槍1枝，堪認具有殺傷力無訛；②又扣案如附表
      二編號2所示已貫通金屬槍管1枝，經送內政部警政署刑事
      警察局以檢視法鑑定，其鑑定結果為：「送鑑其他-槍管1
      支，認係已貫通之金屬槍管（可供組成具殺傷力槍枝使用
      ）」，有內政部警政署刑事警察局109年11月10日刑鑑字
      第1090087792號鑑定書（偵卷第124頁至第128頁）在卷可
      憑，復經函詢內政部結果，認屬公告之槍砲主要組成零件
      ，並有內政部109年12月2日內授警字第1090873678號函在
      卷可稽（偵卷第174頁），是本件扣案之已貫通金屬槍管1
      枝，堪認為槍砲主要組成零件無訛；③再扣案如附表二編
      號3所示黃綠、黑色顆粒火藥1批，經送內政部警政署刑事
      警察局以燃燒試驗法、呈色試驗法、氣相層析/質譜分析
      法、核磁共振分析法、紅外線光譜分析法、掃瞄式電子顯
      微鏡/X-射線能譜分析法鑑定，其鑑定結果為：「一、編
      號18-1：經檢視為黃綠、黑色顆粒；（一）淨重0.41公克
      ，取0.27公克鑑定用罄，餘0.14公克；（二）檢出硝化纖
      維（Nitrocellulose）、硝化甘油（Nitroglycerin）、D
      ibutylphthalate、Centralite II、2,4-DNT及2,6-DNT等
      成分，認含雙基發射火藥；（三）另檢出三硝基甲苯（TN
      T）成分。二、編號18-3：經檢視為黃綠、黑色顆粒；（
      一）淨重0.50公克，取0.48公克鑑定用罄，餘0.02公克；
      （二）檢出硝化纖維（Nitrocellulose）、硝化甘油（Ni
      troglycerin）、Dibutylphthalate、Centralite II、2,
      4-DNT及2,6-DNT等成分，認含雙基發射火藥；（三）另檢
      出三硝基甲苯（TNT）成分。」，有內政部警政署刑事警
      察局109年11月26日刑鑑字第1098002779號鑑定書（偵卷
      第165頁至第166頁）在卷可憑，復經函詢內政部結果，認
      經刑事警察局鑑定含雙基發射火藥，屬公告之彈藥主要組
      成零件，並有內政部111年6月16日內授警字第1110123207
      號函在卷可稽（本院卷第336頁），是本件扣案之黃綠、
      黑色顆粒火藥1批，堪認為彈藥主要組成零件無訛。從而
      ，被告前開任意性自白均與事實相符，而堪可採信。
（三）至檢察官起訴意旨雖認事實一（一）部分，應構成製造可
      發射子彈具有殺傷力槍枝罪嫌；事實一（三）部分，應構
      成製造子彈未遂罪嫌，無非係以扣案如附表二所示之槍枝
      、子彈、火藥、記載有槍砲彈藥內容之筆記本、電鑽及鑽
      頭等工具，以及被告居所之監視器錄影畫面等證為其主要
      論據。惟訊據被告堅詞否認有何製造可發射子彈具有殺傷
      力槍枝、製造子彈未遂等犯行，辯稱：扣案槍枝是伊於警
      察搜索的前2、3天，在新開園後面的山上撿到的，伊因為
      對軍事用品有收藏興趣才會撿回家，伊撿到的狀態就是扣
      案的狀態，伊沒有貫通阻鐵，也沒有裝上擊發機構，也沒
      有裝金屬槍托，家裡扣到的電鑽及鑽頭，是伊在從事修理
      農業機械工作時使用的；扣案的2顆非制式子彈，在伊買
      來的時候就長這個樣子了，伊也不曉得子彈裡面的結構，
      伊沒有把火藥裝入子彈，也沒有製造這2顆子彈，至於扣
      案的彈頭、彈殼則是伊拿來做模型使用的，伊都是作為自
      己收藏之用；另外，在伊家中扣得的記載有槍砲彈藥內容
      之筆記本，是伊在軍中時候的筆記本，是上課的筆記，伊
      在軍中要考試所使用的，因為伊是彈藥技術保修兵，需要
      懂這些知識，不是用來製造槍枝或子彈使用的等語（本院
      卷第108頁至第110頁、第359頁至第362頁），經查：
　  ⒈觀諸本院於審理期日當庭勘驗被告居所房間內之監視器錄
      影畫面之內容，僅見被告於房間內接連對附表二編號1所
      示之槍枝進行觀察，或將長條物放入槍管內，或持鐵槌輕
      敲槍管與擊發裝置折合處之長條物，或有擦拭擊發裝置等
      動作，然均未見到被告有何貫通槍管阻鐵、裝上金屬擊發
      機構、裝上金屬槍托或其他製造槍枝之行為，亦未見其有
      組合彈殼、彈頭或填入火藥、底火等製造子彈之行為，此
      有監視器錄影畫面勘驗筆錄在卷可稽（本院卷第269頁至
      第273頁），再佐以鑑定人兼證人楊水生於本院審理期日
      證稱：剛才看監視器錄影畫面，被告係將鋼珠放到槍管裡
      面，然後撕紙片塞到槍管，之後到客廳測試槍枝性能，再
      單手取槍瞄準，過程中鋼珠從槍管掉出來，研判那時槍管
      應該已經通了，槍管本身是通暢的。剛才撥放的影片中，
      並沒有被告製造槍枝或子彈之內容等語甚詳（本院卷第27
      9頁至第281頁、第285頁），自難以此部分之證據，證明
      被告確有製造槍枝、子彈等行為。
　　⒉其次，本案扣案如附表二所示之各種工具，尚無法用以貫
      通本案長槍之槍管、焊接槍枝後端或製造本案槍枝，亦無
      法用以製造子彈等節，業據鑑定人兼證人楊水生於本院審
      理期日證稱：本案槍枝是金屬槍管，經鑑定槍管是暢通的
      ，這樣的金屬槍管是類似車床直接打通，需要用車床作為
      工具，因為本案槍枝屬於長槍，通槍條需要長一點，扣案
      的電鑽比較沒有那麼長，只能針對短槍使用，本案長槍需
      要更長的鑽頭才能貫通，但是扣案的鑽頭是比較短的。本
      案扣案物品當中，沒有看出來可以用來貫通長槍槍管的工
      具，針對長槍是沒有辦法貫穿的。…另外扣案的工具要製
      造本案槍枝，目前還少了一樣，就是焊接的部分，槍枝後
      端有焊接，就扣案工具是沒有辦法，缺少焊接的工具，單
      純就扣案的工具，沒有辦法製造這把槍。至於扣案物品中
      雖然有一把焊槍，但只是用來焊電路板的焊槍。…本案扣
      案的彈頭、彈殼加上火藥可以結合製造子彈，但將彈殼、
      彈頭組合起來需要使用鉗子，讓密合度能夠高一點。…要
      組合子彈還要有一個夾子或鑷子，扣案物品雖有一把老虎
      鉗，但要用來完成製造子彈有點困難。扣案物品裡面沒有
      看到可以製造組合子彈的工具等語明確（本院卷第278頁
      至第279頁、第281頁、第284頁、第287頁至第288頁），
      從而本案扣案之各種工具，尚無法持以用來製造完成本案
      長槍、子彈，則被告是否確有為製造長槍、子彈等犯行，
      更顯有疑。
　　⒊再參諸於被告居所內扣得記載有槍砲彈藥內容筆記本（偵
      卷第97頁至第119頁），其中雖有以手繪、手寫方式記載
      數種彈藥之外觀、圖示或結構名稱，或有中英文對照之彈
      藥名稱等相關內容，然均未見有如何製造槍枝、貫通槍管
      、裝上槍托或如何製造子彈之具體內容，是否確能以此筆
      記本認定被告有製造槍枝、子彈，已非無疑；況且，前開
      筆記本內文中同時並記載有諸如「軍人讀訓第二條擁護中
      央政府，服從長官，不容有虛偽背離之行為…」（偵卷第101
      頁）、「出廠、庫儲彈藥、撥發部隊、保養整修、銷毀」
      （偵卷第104頁）、「6日內審核呈報地支部、地支部3日
      內審…司令部、…部隊（連、營、旅）」（偵卷第105頁）
      等與軍隊、部隊及彈藥保養、整修等相關之內容，核與被
      告所述該筆記本係其於軍中擔任彈藥技術保修兵時所記載
      筆記之情節互核相符；復經本院向陸軍後勤指揮部、臺中
      市後備指揮部函詢被告之是否擔任彈藥技術保修兵及其軍
      中服役資料結果為：「被告於101年2月7日至3月3日至本
      部後訓中心實施彈藥保修專長班」、「擔任（分業第一專
      長）：彈藥技術保修兵。受訓時間：入學101年5月14日、
      畢業101年6月8日；地點（校班名稱）：聯合後勤學校聯
      合勤務兵專長班。」、「陸軍後勤學校學員（生）結業證
      書；姓名：黃智德；受訓班隊：專業志願役暨義務役士兵
      彈藥保修兵專長班；期別：101之1；科別：兵工；訓練軍
      職專長名稱：彈藥技術保修兵；開學日期：101年2月7日
      ；結業日期：101年3月3日…」，此有陸軍後勤指揮部110
      年10月6日陸後綜人字第1100176767號函（本院卷第183頁
      ）、臺中市後備指揮部110年10月12日後臺中管字第11000
      14976號函（本院卷第191頁）及陸軍後勤訓練中心110年1
      0月14日陸後訓計字第1100008227號函附資料（本院卷第1
      93頁至第197頁）在卷可稽，則被告確實於軍中擔任彈藥
      保修兵，並有參與相關訓練課程，則前開筆記內容，因兼
      有軍隊、彈藥保養整修相關內容之記載，甚有可能係供其
      於彈藥保修專長班受訓時上課及考試使用，自難僅因筆記
      本中記載有彈藥相關等內容，遽認被告有為本案製造槍枝
      、製造子彈之行為。
　　⒋此外，卷內亦無其他證據足認被告確有製造槍枝、子彈之
      行為，從而此部分自難遽認被告確有製造可發射子彈具有
      殺傷力槍枝及製造子彈未遂等行為。
（四）綜上所述，本案事證明確，被告上開非法持有可發射金屬
      或子彈具有殺傷力槍枝、非法持有槍砲主要組成零件、非法
      持有彈藥主要組成零件等犯行，均堪以認定，應予依法論
      罪科刑。
二、論罪科刑：
（一）核被告於事實一（一）所為，係犯槍砲彈藥刀械管制條例
      第8條第4項之非法持有可發射金屬或子彈具有殺傷力槍枝罪
      ；於事實一（二）所為，係犯槍砲彈藥刀械管制條例第13
      條第4項之非法持有槍砲主要組成零件罪；於事實一（三
      ）所為，係犯槍砲彈藥刀械管制條例第13條第4項之非法
      持有彈藥主要組成零件罪。被告前開所犯上開3罪，犯罪
      之時間均有差異，行為或有不同，客觀上顯均係各別起意
      所為，均應予分論併罰。
（二）至檢察官起訴意旨雖認被告於事實一（一）所為，係犯槍
      砲彈藥刀械管制條例第8條第1項之非法製造可發射子彈具
      有殺傷力槍枝罪；於事實一（三）所為，係犯槍砲彈藥刀
      械管制條例第12條第5項、第1項之非法製造子彈未遂罪，
      然此部分容有誤會，業如前述，惟其基本社會事實同一，
      本院並已於審理期日當庭依刑事訴訟法第95條之規定踐行
      告知被告涉犯上開罪名之程序，本院自得逕予審理並依法
      變更起訴法條。
（三）按犯本條例之罪自首，並報繳其持有之全部槍砲、彈藥、
      刀械者，減輕或免除其刑；其已移轉持有而據實供述全部
      槍砲、彈藥、刀械之來源或去向，因而查獲者，亦同；又
      犯本條例之罪，於偵查或審判中自白，並供述全部槍砲、
      彈藥、刀械之來源及去向，因而查獲或因而防止重大危害
      治安事件之發生者，減輕或免除其刑，槍砲彈藥刀械管制
      條例第18條第1項、第4項前段，分別定有明文。查本案被
      告係因警察持搜索票前往其居所搜索而查獲，並無自首並
      報繳之情；又被告雖於偵查或審理中自白前開犯行，並供
      稱其槍枝係在住所後山撿到，忘記如何取得槍管，火藥可
      能是爆竹破掉掉出來等節，然尚無因其供述而查獲相關涉
      案者或因而防止重大危害治安事件之發生，核與上開規定
      減輕或免除其刑之要件不符。
（四）再按刑法第59條所規定之酌量減輕其刑，係裁判上之減輕
      ，必以犯罪之情狀可憫恕，認為宣告法定最低度之刑猶嫌
      過重者，始有其適用。如別有法定減輕之事由，應先依法
      定減輕事由減輕其刑後，科以最低刑度，猶嫌過重時，始
      得為之（最高法院99年度台上字第5999號、100年度台上
      字第744號判決意旨參照）。又刑法第59條規定犯罪之情
      狀可憫恕者，得酌量減輕其刑，其所謂「犯罪之情狀」，
      與同法第57條規定科刑時應審酌之一切情狀，並非截然不
      同之領域，於裁判上酌減其刑時，應就犯罪一切情狀（包
      括第57條所列舉之10款事項），予以全盤考量，審酌其犯
      罪有無可憫恕之事由（即有無特殊之原因與環境，在客觀
      上足以引起一般同情，以及宣告法定低度刑，是否猶嫌過
      重等等），以為判斷（最高法院95年度台上字第6157號判
      決意旨參照）。經查：被告於事實一（一）持有可發射金
      屬或子彈具有殺傷力之槍枝1枝，固對社會法益造成侵害
      ，惟考量被告犯後於本院審理中業已坦認犯行，本院審酌
      其於本案之前並無任何暴力犯罪或違反槍砲彈藥刀械管制
      條例之刑事前科紀錄，有臺灣高等法院被告前案紀錄表在
      卷可稽，本件僅因思慮一時欠周，自山上拾得扣案槍枝1
      枝後即持有之，其持有之動機、目的，僅係因為好奇作為
      個人收藏使用，此經被告於偵查及本院審理期日陳明在卷
      （偵卷第15頁、本院卷第359頁），而卷內亦無證據足認
      被告有何其他持槍進行犯罪之情形，對於社會治安之危險
      性非鉅，若依被告所犯未經許可持有本案槍枝之犯行，論
      以法定最輕本刑3年有期徒刑，仍屬情輕法重，難謂符合
      罪刑相當性及比例原則，其犯罪情狀，客觀上足以引起一
      般之同情，顯有堪予憫恕之情，爰依刑法第59條之規定，
      酌量減輕其刑。
（五）爰審酌被告明知可發射金屬或子彈具有殺傷力之槍枝以及槍
      砲、彈藥之主要組成零件，均係槍砲彈藥刀械管制條例所列
      管之物，仍未經許可貿然持有附表二編號1至3所示槍枝及
      槍砲、彈藥主要組成零件，對於他人生命、身體安全以及
      社會秩序，已造成潛在之危險與不安，所為實有不該；惟
      考量被告之前並無違反槍砲彈藥刀械管制條例之前科紀錄
      ，有前揭前案紀錄表在卷可稽，犯後迄本院審理中尚能坦
      承犯行，態度尚可，兼衡酌其本案各該犯罪之動機、目的
      、情節，及其非法持有槍枝及槍砲、彈藥主要組成零件之
      數量、期間；暨被告陳稱其教育程度為高中畢業，職業為
      臨時工，每月收入約新臺幣2萬2000元，未婚，無小孩，
      家中無需扶養之人，以及檢察官、被告、辯護人就本案科
      刑範圍所表示之意見等一切情狀，分別量處如主文所示之
      刑，並就得易科罰金、得易服勞役之部分，分別諭知有期
      徒刑如易科罰金，罰金如易服勞役之折算標準；併就附表
      編號2、3部分，定其應執行之刑及諭知有期徒刑如易科罰
      金，罰金如易服勞役之折算標準。
（六）沒收部分：
　　⒈按違禁物，不問屬於犯罪行為人與否，沒收之，刑法第38
      條第1項定有明文。次按具有殺傷力之改造手槍、制式、
      非制式子彈、槍砲主要組成零件均屬違禁物，除已滅失者
      外，應予沒收，法院並無自由裁量之權。又沒收物之執行
      完畢與沒收物之不存在，並非一事，因犯罪依法必須沒收
      之物，雖已於另案被告之確定判決諭知沒收，並已執行完
      畢，對於其他被告之判決，仍應宣告沒收（最高法院92年
      度台上字第6115號判決意旨參照）。
　　⒉扣案如附表編號1至3所示之物，分別為槍砲彈藥刀械管制
      條例第4條第1項第1款、第2項列管之違禁物，不問屬於犯
      罪行為人與否，均應依刑法第38條第1項規定沒收之。
據上論斷，應依刑事訴訟法第299 條第1 項前段、第300條，判
決如主文(依刑事判決精簡原則，僅記載程序法條)。
本案經檢察官洪清秀到庭執行職務。
中    華    民    國    111   年     8    月    19    日
                  刑事第二庭  審判長法  官 蔡立群
                                    法  官 徐晶純
                                    法  官 姚亞儒
以上正本證明與原本無異。
如不服本判決應於收受送達後20日內向本院提出上訴書狀，並應
敘述具體理由；其未敘述上訴理由者，應於上訴期間屆滿後20日
內向本院補提理由書（均須按他造當事人之人數附繕本）。「切
勿逕送上級法院」。告訴人或被害人對於本判決如有不服，請書
具不服之理由狀，請求檢察官上訴者，其上訴期間之計算係以檢
察官收受判決正本之日期為準。
                                    書記官 潘正苓
中    華    民    國    111   年     8    月    19    日
附錄本案論罪科刑法條全文：
槍砲彈藥刀械管制條例第8條
未經許可，製造、販賣或運輸制式或非制式鋼筆槍、瓦斯槍、麻
醉槍、獵槍、空氣槍或第4條第1項第1款所定其他可發射金屬或
子彈具有殺傷力之各式槍砲者，處無期徒刑或5年以上有期徒刑
，併科新臺幣1千萬元以下罰金。
未經許可，轉讓、出租或出借前項所列槍砲者，處5年以上有期
徒刑，併科新臺幣1千萬元以下罰金。
意圖供自己或他人犯罪之用，而犯前二項之罪者，處無期徒刑或
7年以上有期徒刑，併科新臺幣1千萬元以下罰金。
未經許可，持有、寄藏或意圖販賣而陳列第1項所列槍砲者，處3
年以上10年以下有期徒刑，併科新臺幣7百萬元以下罰金。
第1項至第3項之未遂犯罰之。
犯第1項、第2項或第4項有關空氣槍之罪，其情節輕微者，得減
輕其刑。
槍砲彈藥刀械管制條例第13條
未經許可，製造、販賣或運輸槍砲、彈藥之主要組成零件者，處
3年以上10年以下有期徒刑，併科新臺幣700萬元以下罰金。
未經許可，轉讓、出租或出借前項零件者，處1年以上7年以下有
期徒刑，併科新臺幣500萬元以下罰金。
意圖供自己或他人犯罪之用，而犯前2項之罪者，處5年以上有期
徒刑，併科新臺幣1000萬元以下罰金。
未經許可，持有、寄藏或意圖販賣而陳列第1項所列零件者，處6
月以上5年以下有期徒刑，併科新臺幣300萬元以下罰金。
第1項至第3項之未遂犯罰之。


附表一：
編號 主文欄 備註 1 黃智德犯非法持有可發射金屬或子彈具殺傷力之槍枝罪，處有期徒刑貳年，併科罰金新臺幣參萬元，罰金如易服勞役，以新臺幣壹仟元折算壹日。 扣案如附表二編號1所示之物沒收。 即事實欄一（一）所載犯行 2 黃智德犯非法持有槍砲主要組成零件罪，處有期徒刑陸月，併科罰金新臺幣貳萬元，有期徒刑如易科罰金，罰金如易服勞役，均以新臺幣壹仟元折算壹日。 扣案如附表二編號2所示之物沒收。 即事實欄一（二）所載犯行 3 黃智德犯非法持有彈藥主要組成零件罪，處有期徒刑陸月，併科罰金新臺幣壹萬元，有期徒刑如易科罰金，罰金如易服勞役，均以新臺幣壹仟元折算壹日。 扣案如附表二編號3所示之物沒收。 即事實欄一（三）所載犯行 

附表二：
編號 物品種類及項目 備註 1 非制式長槍1枝（槍枝管制編號：0000000000） 1.本院109年度東院檢槍保字第20號扣押物品清單（本院卷第27頁）。 2.內政部警政署刑事警察局109年10月22日刑鑑字第1090073124號鑑定書（偵卷第87頁至第89頁）。　 2 已貫通金屬槍管1枝 1.本院109年度東院檢保管字第280號扣押物品清單（本院卷第37頁）。 2.內政部警政署刑事警察局109年11月10日刑鑑字第1090087792號鑑定書（偵卷第123頁至第128頁）。 3.內政部109年12月2日內授警字第1090873678號函（偵卷第173頁至第174頁）。　 3 含有雙基發射火藥之黃綠、黑色顆粒火藥1批 1.臺東縣警察局110年9月16日東警刑偵科字第1100038376號函（本院卷第139頁至第178頁）。 2.內政部警政署刑事警察局109年11月26日刑鑑字第1098002779號鑑定書（偵卷第165頁至第166頁）。 3.內政部111年6月16日內授警字第1110123207號函（本院卷第336頁）。 4 非制式子彈（採樣1 顆試射）2 顆、非制式彈頭25顆、非制式彈殼25顆、非制式彈殼197顆、子彈22顆、非制式彈殼2顆、電腦設備（監視器主機）1臺、槍砲彈藥內容之筆記本1本、擦槍工具1包、其他槍械零件（槍機）2個、喜德釘1盒、彈匣（模擬槍彈匣）1個、改裝零件工具1盒、彈簧2包、小鋼珠2盒、鉛彈1包、鋼珠及鉛彈1包、鋼珠1桶、電腦設備（HP）1臺、鑽頭1盒、磨槍組合工具1組、空氣槍三角架1個、瞄準器（膛線工具）1個、瞄準器（狙擊鏡）5個、電鑽3支、其他槍械零件1個、複進簧1個、鑽頭1組、砂輪機1支、研磨機1支、焊槍2支、電鑽轉接頭1組、改裝工具1組、噴燈頭1個、擦槍油1個、鋸臺1個、老虎鉗1支、砂輪片3片、電子產品（iphone6）手機1支、電子產品HTC（含SIM卡）手機1支、槍柄1個、土製槍管1支、槍管固定器1支、電腦設備（ACER）1臺、監視器鏡頭1臺、鋼珠15顆、塑膠彈4顆 1.本院109年度東院檢彈保字第11號、第13號扣押物品清單、本院109年度東院檢保管字第432號、第468號、第280號扣押物品清單（本院卷第28頁至第42頁）。